臺灣板橋地方法院刑事判決　　　　　　　　93年度訴字第30號
公　訴　人　臺灣板橋地方法院檢察署檢察官
被　　　告　甲○○
選任辯護人　許文生　律師
　　　　　　林孝甄　律師
　　　　　　王東山　律師
上列被告因違反槍砲彈藥刀械管制條例件，經檢察官提起公訴（
91年度偵字第14839號），本院判決如下：
    主  文
甲○○未經許可持有子彈，累犯，處有期徒刑陸月，併科罰金新
臺幣參萬元，罰金如易服勞役，以新臺幣玖佰元即銀元參佰元折
算壹日；扣案之制式子彈貳顆沒收之。又未經許可，持有其他可
發射子彈具有殺傷力之改造玩具手槍，累犯，處有期徒刑壹年貳
月，併科罰金新臺幣肆萬元，罰金如易服勞役，以新臺幣玖佰元
即銀元參佰元折算壹日；扣案之仿FN廠半自動手槍製造之改造玩
具手槍壹支（含彈匣壹個，槍枝管制編號0000000000
號），沒收之。又未經許可，持有其他可發射子彈具有殺傷力之
改造玩具手槍，累犯，處有期徒刑壹年貳月，併科罰金新臺幣肆
萬元，罰金如易服勞役，以新臺幣玖佰元即銀元參佰元折算壹日
；扣案之仿BERETTA 廠半自動手槍製造之改造玩具手槍壹支（含
彈匣壹個，槍枝管制編號0000000000號），沒收之。
又共同連續未經許可，製造其他可發射子彈具有殺傷力之槍砲，
累犯，處有期徒刑伍年陸月，併科罰金新臺幣玖萬元，罰金部分
如易服勞役，以新臺幣玖佰元即銀元參佰元折算壹日；扣案之仿
FN廠半自動手槍製造之改造玩具手槍壹支（含彈匣壹個，槍枝管
制編號0000000000號）、仿德林吉雙管手槍製造之改
造玩具手槍壹支（槍枝管制編號0000000000號）、仿
WALTHER 廠PPK/S 型半自動手槍製造之改造玩具手槍壹支（含彈
匣壹個，槍枝管制編號0000000000號）、仿BERETTA
廠半自動手槍製造之玩具手槍壹支（含彈匣壹個，槍枝管制編號
0000000000號）、彈匣壹個、土造金屬槍管參支、玩
具空氣手槍金屬槍管壹支、砂輪機壹台、砂輪鑽頭拾伍支、砂輪
盤參個、銅刷貳支、螺絲起子貳支，均沒收之。又共同連續製造
子彈，累犯，處有期徒刑壹年陸月，併科罰金新臺幣肆萬元，罰
金如易服勞役，以新臺幣玖佰元即銀元參佰元折算壹日；扣案不
具殺傷力之土造子彈成品壹顆、改造子彈成品陸顆、改造子彈半
成品貳拾顆、工業用子彈肆拾顆、彈頭壹包、黑色火藥貳包、紙
雷管肆拾參個，均沒收之。應執行有期徒刑玖年陸月，併科罰金
新臺幣貳拾貳萬元，罰金如易服勞役，以罰金總額與陸個月之日
數比例折算；扣案之制式子彈貳顆、仿FN廠半自動手槍製造之改
造玩具手槍壹支（含彈匣壹個，槍枝管制編號00000000
00號）、仿BERETTA 廠半自動手槍製造之改造玩具手槍壹支（
含彈匣壹個，槍枝管制編號0000000000號）、仿FN廠
半自動手槍製造之改造玩具手槍壹支（含彈匣壹個，槍枝管制編
號0000000000號）、仿德林吉雙管手槍製造之改造玩
具手槍壹支（槍枝管制編號0000000000號）、仿
WALTHER 廠PPK/ S型半自動手槍製造之改造玩具手槍壹支（含彈
匣壹個，槍枝管制編號0000000000號）、仿BERETTA
廠半自動手槍製造之玩具手槍壹支（含彈匣壹個，槍枝管制編號
0000000000號）、彈匣壹個、土造金屬槍管參支、玩
具空氣手槍金屬槍管壹支、砂輪機壹台、砂輪鑽頭拾伍支、砂輪
盤參個、銅刷貳支、螺絲起子貳支、不具殺傷力之土造子彈成品
壹顆、改造子彈成品陸顆、改造子彈半成品貳拾顆、工業用子彈
肆拾顆、彈頭壹包、黑色火藥貳包、紙雷管肆拾參個，均沒收之
。
    事  實
一、甲○○前因違反毒品危害防制條例案件，經本院以87年度訴
    字第1684號判處有期徒刑7 月確定，甫於民國88年11月14日
    執行完畢。詎猶不知悛悔，而先後為下列行為：
  (一)明知具有殺傷力之子彈，屬槍砲彈藥刀械管制條例管制之彈
    藥，非經中央主管機關許可，不得持有，竟於91年5 月間，
    在其位於臺北縣板橋市○○街133 巷1 號4 樓之1 之住處，
    自真實姓名不詳、綽號「宏霖」之成年男子處，收受具有殺
    傷力之制式子彈3 顆（口徑為9mm ，其中1 顆經鑑定試射）
    ，而無故持有之，並將之藏放於上址住處內。
  (二)又明知可發射子彈具有殺傷力之各式槍砲，屬槍砲彈藥刀械
    管制條例管制之違禁物，非經中央主管機關許可，不得持有
    ，竟基於持有可發射子彈具有殺傷力之各式槍砲之故意，於
    91年7 月間某日，在上址住處，自真實姓名不詳、綽號「繼
    中」之成年男子處，收受具有殺傷力仿FN廠半自動手槍製造
    之改造玩具手槍1 支（含彈匣1 個，槍枝管制編號00000000
    00號）及不具殺傷力之改造子彈4 顆，而無故持有可發射子
    彈具有殺傷力之槍砲，並將之藏放於上址住處內。後於91年
    8 月間某日，復另行起意，在上址住處，自真實姓名不詳、
    綽號「阿凱」之成年男子處，收受具有殺傷力仿BERETTA 廠
    半自動手槍製造之改造玩具手槍1 支（含彈匣1 個，槍枝管
    制編號0000000000號），而無故持有之，並亦將之藏放於上
    址住處內。
  (三)又明知可發射子彈具有殺傷力之各式槍砲及槍砲之主要組成
    零件，屬槍砲彈藥刀械管制條例管制之違禁物，非經中央主
    管機關許可，不得製造、持有，竟與陳威志（另案審理中）
    共同基於將玩具手槍改製為可發射子彈具有殺傷力槍械之概
    括犯意聯絡及持有槍砲主要組成零件之犯意聯絡，先由甲○
    ○於91年7 月間，自位於臺北縣新莊市及板橋市內不詳處所
    之模型店，以每支新臺幣（下同）5000元之價格購入不具殺
    傷力之仿FN廠半自動手槍製造之玩具手槍1 支（槍枝管制編
    號0000000000號），以每支2000至3000元之價格購入不具殺
    傷力之仿德林吉雙管手槍製造之玩具手槍1 支（槍枝管制編
    號0000000000號），以每支6000元之價格購入不具殺傷力之
    仿WALTHER 廠PPK/S 型半自動手槍製造之玩具手槍1 支（槍
    枝管制編號0000000000號），並提供其所有之砂輪機1 台、
    砂輪鑽頭15支、砂輪盤3 個、銅刷2 支、螺絲起子2 支等工
    具及彈匣1 個，另由陳威志提供不具殺傷力之仿BERETTA 廠
    半自動手槍製造之玩具手槍1 支（槍枝管制編號0000000000
    號），及屬其他各式槍砲主要組成零件之土造金屬槍管3 支
    、非屬槍砲主要組成零件之空氣玩具手槍金屬槍管1 支，未
    經許可而共同持有屬槍砲主要組成零件之上開土造金屬槍管
    3 支，並自91年7 月起至同年8 月上旬止，在甲○○上址住
    處，由甲○○負責拆解零件，並支付8000元之代價與陳威志
    ，由陳威志負責將前述仿FN廠半自動手槍製造之玩具手槍1
    支更換土造金屬槍管，將前述仿德林吉雙管手槍製造之玩具
    手槍1 支車通上槍管內阻鐵，將前述仿WALTHER 廠PPK/ S型
    半自動手槍製造之玩具手槍1 支更換土造金屬槍管，將前述
    仿BERETTA 廠半自動手槍製造之玩具手槍1 支更換土造金屬
    槍管及土造金屬槍機，共同未經許可而連續製造完成具殺傷
    力之仿FN廠半自動手槍製造之改造玩具手槍1 支（含彈匣1
    個，槍枝管制編號0000000000號）、仿德林吉雙管手槍製造
    之改造玩具手槍1 支（槍枝管制編號0000000000號）、仿
    WALTHER 廠PPK/ S型半自動手槍製造之改造玩具手槍1 支（
    含彈匣1 個，槍枝管制編號0000000000號）、仿BERETTA 廠
    半自動手槍製造之玩具手槍1 支（含彈匣1 個，槍枝管制編
    號0000000000號），並均將之藏置於甲○○上址住處內。
  (四)又明知具殺傷力之子彈及彈藥主要組成零件，屬槍砲彈藥刀
    械管制條例管制之違禁物，非經中央主管機關許可，不得製
    造、持有，竟另與陳威志（另案審理中）共同基於製造子彈
    之概括犯意聯絡及持有彈藥主要組成零件之犯意聯絡，由陳
    威志提供不具殺傷力之工業用子彈1 包（約40至50顆）、彈
    頭1 包、紙雷管即紙火藥等物品，另由甲○○提供拆卸自炮
    竹煙火內、屬彈藥主要組成零件之黑色火藥，共同未經許可
    持有屬彈藥主要組成零件之上開黑色火藥，並自91年8 月間
    起，在甲○○上址住處，推由陳威志利用玩具槍金屬彈殼加
    裝金屬彈頭並裝填火藥，連續製造完成具有殺傷力之土造子
    彈（具直徑約7.4mm 之金屬彈頭）1 顆（已經鑑定試射）、
    改造子彈（具直徑約8.7mm 之金屬彈頭，彈底標示Μ字樣）
    1 顆（已經鑑定試射）而既遂，然因技術及時間問題，尚有
    已完成之改造子彈7 顆因無法擊發不具殺傷力，及尚未改造
    完成之改造子彈半成品20顆而未遂。嗣經警於91年8 月9 日
    下午6 時30分許，為警於甲○○上址住處查獲，並扣得如附
    表所示之物。
二、案經臺北縣政府警察局報請臺灣板橋地方法院檢察署檢察官
    偵查起訴。
    理  由
甲、證據能力部分
一、被告甲○○之辯護人雖以卷附之內政部警政署刑事警察局91
    年8 月10日刑鑑字第0910211808號槍彈鑑定書、91年8 月19
    日刑鑑字第0910214217號槍彈鑑定書、91年10月14日刑鑑字
    第0910215450號鑑驗通知書各1 份因不符合刑事訴訟法第
    206 條、第198 條之規定而無證據能力，惟按司法警察等偵
    查輔助人員於案件未移送檢察官偵查前之調查犯罪階段，先
    行將槍彈證物送請檢察機關核定之專責鑑定機關實施鑑定，
    基於檢察一體原則，該鑑定機關亦應視同受承辦檢察官所選
    任或囑託而執行鑑定業務，其等出具之書面鑑定報告乃刑事
    訴訟法第206 條所定之鑑定人書面報告，屬傳聞證據法則之
    例外，自應具有證據能力。
二、又按測謊鑑定，係依一般人在說謊時，會產生遲疑、緊張、
    恐懼、不安等心波動現象，乃以科學方法，由鑑定人利用測
    謊儀器，將受測者之上開情緒波動反應情形加以紀錄，用以
    分析判斷受測者之供述是否違反其內心之意思而屬虛偽不實
    。故測謊鑑定，倘鑑定人具備專業之知識技能，復基於保障
    緘默權而事先獲得受測者之同意，所使用之測謊儀器及其測
    試之問題方法又具專業可靠性時，該測謊結果，如就有利之
    供述，經鑑定人分析斷有不實之情緒波動反應，依補強性法
    則，「雖不得作為有罪判決之唯一據，但非無證據能力，仍
    得供裁判之佐證，其證明力如何，事實審法院自由判斷之職
    權」，最高法院88年度台上字第2936號刑事判決著有明例，
    是測謊鑑定究竟有無證據能力，刑事訴訟法並無明文規定，
    惟依刑事訴訟法第208 條第1 項規定，送鑑單位囑託法務部
    調查局或內政部警政署刑事警察局為測謊檢查，受囑託機關
    就檢查結果，以該機關名義函覆原囑託之送鑑單位，該測謊
    檢查結果之書面報告，即係受囑託機關之鑑定報告，該機關
    之鑑定報告，形式上若符合測謊基本程式要件，包括：經
    受測人同意配合，並已告知得拒絕受測，以減輕受測者不必
    要之壓力。測謊員須經良好之專業訓練與相當之經驗。
    測謊儀器品質良好且運作正常。受測人身心及意識狀態正
    常。測謊環境良好，無不當之外力干擾等要件，即賦予證
    據能力，非謂機關之鑑定報告書當然有證據能力。具上述形
    式之證據能力者，始予以實質之價值判斷，必符合待證事實
    需求者，始有證明力。復按刑事訴訟法第206 條第1 項規定
    ：「鑑定之經過及其結果，應命鑑定人以言詞或書面報告」
    ，又法院或檢察官囑託相當之機關鑑定，準用第206 條第1
    項之規定，同法第208 條亦有明文規定；是鑑定報告書之內
    容應包括鑑定經過及其結果，法院囑託鑑定機關為測謊檢查
    時，受囑託之鑑定機關不應僅將鑑定結果函覆，並應將鑑定
    經過一併載明於測謊之鑑定報告書中，若鑑定報告書僅簡略
    記載檢查結果而未載明檢查經過，既與法定記載要件不符，
    法院自應命受囑託機關補正，必要時並得通知實施鑑定之人
    以言詞報告或說明，否則，此種欠缺法定要件之鑑定報告不
    具備證據資格，自無證據能力可言。經查，本件係經被告及
    另案被告陳威志同意而由檢察官囑託法務部調查局對二人測
    謊，有測謊同意書2 紙在卷可參，該局於92年4 月30日函覆
    鑑定結果，有法務部調查局92年4 月30日調科參字第092001
    33270 號測謊報告書乙份在卷可憑，嗣本院於向法務部調查
    局調閱測謊鑑定之過程及如何判定有說謊之依據，該局乃於
    93年4 月29日函覆對被告等二人測謊過程之相關參考資料，
    包含該測謊程序說明、測謊同意書、身心狀況調查表、測謊
    問卷內容組題（含檢測方法）、生理記錄圖（含呼吸、膚電
    、脤博）、測謊儀器運作情形、測謊施測環境評估、施測者
    專業資格證明，有各文件在卷可憑，依前揭說明，該測謊鑑
    定通知書自有證據能力。
乙、事實認定及論罪科刑之理由
一、上揭事實欄(一)所載之犯罪事實，業經被告甲○○於警詢、偵
    查、本院準備程序及審理中坦承不諱，並有制式子彈3 顆扣
    案可資佐證；而扣案之子彈3 顆，經送請內政部警政署刑事
    警察局鑑定結果，均係口徑9mm ×19制式子彈，其中2 顆彈
    底標記為WIN 9mm LUGER ，認均具殺傷力，另1 顆彈底標記
    為ACP 97 9mm LUGER，彈底具撞擊痕跡，經實際試射，可擊
    發，認具殺傷力，有內政部警政署刑事警察局91年8 月10日
    刑鑑字第0910211808號槍彈鑑定書1 份在卷可參，足認被告
    此部分之自白與事實相符，洵堪採為認定事實之依據。事證
    明確，被告持有制式子彈部分之犯行，應堪認定。
二、又訊據被告固坦承持有如附表編號1 、2 所示具殺傷力之改
    造玩具手槍2 支之事實，惟辯稱：如附表編號1 、2 所示之
    改造玩具手槍並非「繼中」、「阿凱」所交付，而係伊在91
    年7 月初，在臺北縣新莊市內不詳模型店購買的，伊在警詢
    及偵查中以為說出比較多人罪會比較輕，所以才說這2 支改
    造玩具手槍是「繼中」、「阿凱」交付的，實際上並沒有「
    繼中」、「阿凱」存在云云。經查：
  (一)被告於本院準備程序及審理中雖以前開情詞置辯；然按，證
    人或當事人於案發時之供述較少權衡其利害得失或受他人干
    預，依經驗法則，較諸事後翻異其案發之初所為之陳述為可
    信，此即所謂案重初供。故除有可證明其後更異之詞與事實
    相符，或其初供係屬虛偽者外，自不得任意捨棄初供而不採
    （最高法院80年度台上字第5109號判決意旨參照）。本件被
    告前於警詢中供稱：「槍的部分，其中改造貝瑞塔手槍1 把
    是『阿凱』拿來寄放的，另一把是『小亮』拿來寄放的，改
    造特勤人員專用手槍1 把、子彈4 顆是『繼中』拿來寄放的
    ，其他3 把手槍則為我所有，…。」（91年8 月10日警詢筆
    錄，參見偵查卷第11頁），其於偵查中亦供稱；「貝瑞塔手
    槍是『阿凱』及『小亮』拿來的，時間是8 月8 日、8 月7
    日，『阿凱』拿來的那一支拿來時已改造好了，『小亮』拿
    來的那一支，由我和他一起改造，我負責拆解零件，『小亮
    』負責通槍管；特勤的手槍是『繼中』在91年7 月份拿給我
    ，拿來時已改造完成，另外3 支是我在91年7 月份在新莊及
    板橋的模型店買的，之後我交給『小亮』通槍管。」（91年
    10 月9日偵訊筆錄，參見偵查卷第193 至194 頁）、「（查
    扣的槍之中有幾支是『阿亮』通的？）4 支，『阿凱』及『
    繼中』拿來的槍都已好了。」（91年10月18日偵訊筆錄，參
    見偵查卷第198 頁）等語，足見被告迭於警詢及偵查中均供
    稱如附表編號1 、2 所示之改造玩具手槍係分別由「繼中」
    及「阿凱」所交付，以被告於製作前述警詢及偵訊筆錄之際
    ，其供述較少權衡其利害得失或受他人干預，其是時之供述
    ，依經驗法則，自應較事後翻異其案發之初所為之陳述為可
    信；且觀諸被告前於警詢及偵查中就扣案如附表編號1 至6
    號所示改造玩具手槍來源之供述，分別係如附表編號1 、2
    、5 號所示改造玩具手槍係由「繼中」、「阿凱」、「小亮
    」即另案被告陳威志所交付，如附表編號3 、4 、6 號所示
    之改造玩具手槍則係其自模型店購入，以被告為一年滿20歲
    心智正常之成年男子，倘如附表編號1 至6 號所示之改造玩
    具手槍均係其自模型店購入，則被告於警詢及偵查中所為之
    前開供述，非但無減於其刑責，反而將使「繼中」、「阿凱
    」、陳威志亦有同遭追訴之虞，若非真有其事，被告實無推
    稱如附表編號1 、2 、5 號所示之改造玩具手槍係「繼中」
    、「阿凱」及陳威志交付之必要，足徵被告事後所辯之不可
    採。因之，如附表編號1 、2 號所示之改造玩具手槍確係「
    繼中」、「阿凱」所交付一情，應堪認定。
  (二)又扣案之改造貝瑞塔M84F手槍1 支（含彈匣1 個，槍枝管制
    編號0000000000號），經送請內政部警政署刑事警察局鑑定
    結果，認係由仿BERETTA 廠半自動手槍製造之玩具手槍更換
    土造金屬槍管及土造金屬撞針改造而成之改造手槍，機械性
    能良好，可供擊發子彈使用，認具殺傷力；扣案之改造特勤
    人員專用手槍1 支（含彈匣1 個，槍枝管制編號0000000000
    號），經送請內政部警政署刑事警察局鑑定結果，認係由仿
    FN廠半自動手槍製造之玩具手槍更換土造金屬槍管改造而成
    之改造手槍，機械性能良好，可供擊發子彈使用，認具殺傷
    力，有內政部警政署刑事警察局91年8 月10日刑鑑字第0910
    211808號槍彈鑑定書1 份在卷可參，並有如附表編號1 、2
    號所示之改造玩具手槍2 支扣案可資佐證，事證明確，被告
    無故持有可發射子彈具殺傷力之改造玩具手槍部分之犯行，
    應堪認定。
三、另訊據被告雖亦矢口否認有何改造玩具手槍及製造子彈之犯
    行，辯稱：如附表編號3 至6 號所示之改造玩具手槍都是伊
    在臺北縣新莊市的模型店買的，買入時即已改造完成，伊並
    沒有改造玩具手槍及製造子彈的技術，伊是因為與陳威志之
    間有金錢糾紛，所以才故意陷害陳威志，說陳威志有改造槍
    枝云云。經查：
  (一)被告確有與另案被告陳威志自91年7 月間起至91年8 月上旬
    止，由被告提供原不具殺傷力之玩具手槍3 支及改造工具砂
    輪機1 台、砂輪鑽頭15支、砂輪盤3 個、銅刷2 支、螺絲起
    子2 支及彈匣1 個等，由另案被告陳威志提供原不具殺傷力
    之玩具手槍1 支及土造金屬槍管、空氣玩具手槍金屬槍管等
    物，在被告上開住處，由被告負責拆解零件，並支付8000元
    之代價與另案被告陳威志，由另案被告陳威志負責車通槍管
    或更換土造金屬槍管，而連續製造完成如附表編號3 至6 號
    所示之改造玩具手槍4 支，及自91年8 月間起，在上址住處
    ，推由另案被告陳威志利用玩具槍金屬彈殼加裝金屬彈頭並
    裝填火藥，連續製造完成改造子彈9 顆，及未完成之子彈半
    成品20顆等情，業經被告於警詢及偵查中坦承不諱，並有如
    附表編號3 至20號所示之改造玩具手槍、改造子彈、改造子
    彈物品半成品、改造工具扣案可資佐證。而扣案如附表編號
    3 至6 號所示之槍枝及改造子彈13顆（其中4 顆係「繼中」
    交付），經送請內政部警政署刑事警察局鑑定結果，認扣案
    之海盜式掌心雷手槍1 支（槍枝管制編號0000000000號），
    係由仿德林吉雙管手槍製造之金屬玩具手槍車通上槍管內阻
    鐵改造而成之改造手槍，機械性能良好，可供擊發子彈使用
    ，認具殺傷力；扣案之德製PPK8厘米手槍1 支（含彈匣1 個
    ，槍枝管制編號0000000000號），係由仿WALTHER 廠PPK/S
    型半自動手槍製造之玩具手槍更換土造金屬槍管改造而成之
    改造手槍，撞針保險損壞，惟仍可供擊發子彈使用，認具殺
    傷力；扣案之改造貝瑞塔M84F手槍1 支（含彈匣1 個，槍枝
    管制編號0000000000號），係由仿BERETTA 廠半自動手槍製
    造之玩具手槍更換土造金屬槍管及土造金屬槍機改造而成之
    改造手槍，機械性能良好，可供擊發子彈使用，認具殺傷力
    ；扣案之改造特勤人員專用手槍1 支（含彈匣1 個，槍枝管
    制編號0000000000號），係由仿FN廠半自動手槍製造之玩具
    手槍更換土造金屬槍管改造而成之改造手槍，機械性能良好
    ，可供擊發子彈使用，認具殺傷力；扣案之改造子彈13顆，
    其中6 顆為土造子彈，具直徑約7.4 mm金屬彈頭，採樣2 顆
    試射，其中1 顆可擊發，認具殺傷力，另1 顆無法擊發，認
    不具殺傷力；另3 顆係由玩具槍金屬彈殼加裝直徑約9.0 mm
    金屬彈頭改造而成之改造子彈，採樣1 顆試射，無法擊發，
    認不具殺傷力；另2 顆係由玩具槍金屬彈殼加裝直徑約7.2
    mm金屬彈頭改造而成之改造子彈，採樣1 顆試射，無法擊發
    ，認不具殺傷力；另1 顆係由玩具槍金屬彈殼加裝直徑約
    5.8 mm鉛質彈頭改造而成之改造子彈，經實際試射，無法擊
    發，認不具殺傷力；另1 顆係由玩具金屬彈殼加裝口徑0.25
    吋建築工業用彈及直徑約8.7 mm金屬彈頭而成之改造子彈，
    彈底標記M ，經實際試射，可擊發，認具殺傷力等節，亦有
    內政部警政署刑事警察局91年8 月10日刑鑑字第0910211808
    號槍彈鑑定書1 份在卷可參。
  (二)又被告於本院審理中雖翻異前詞，否認有改造玩具手槍及製
    造子彈之犯行；然被告前於警詢中供稱：「今年7 月份，他
    （陳威志）教我買特定品牌之玩具手槍，把鐵製槍管加以打
    通後，拆、組成可射擊子彈之槍械，並有教我製造改造子彈
    。」、「我只有把槍管以每支2000元之代價請他（陳威志）
    代為打通槍管，並無向他買過槍械。」（91年8 月10日警詢
    筆錄，參見偵查卷第182 至183 頁）、「陳威志教我如何改
    造槍械，以每次2000元價格替我打通槍管內之阻鐵，警方所
    查獲之手槍有1 把貝瑞塔是他寄放在我這裡的，且查獲的4
    支槍管就是他以每支2000元之代價（已收取費用）替我打通
    槍管之證物。」（91年8 月22日警詢筆錄，參見偵查卷第
    189 至190 頁），其於偵查中亦供稱：「（查獲槍械子彈皆
    你改造？）是，都是我改造的。」、「改造是為了好玩，但
    不知為何會有殺傷力。」（91年8 月10日偵訊筆錄，參見偵
    查卷第106 頁）、「（4 把改造的手槍都是你改造的？）是
    『小亮』改造後放在那裡。」、「掌心雷和德製手槍也是改
    造的，都是『小亮』改造的。」、「（改造的子彈何人改造
    的？）也是『小亮』改造的。」、「因警方說在我住處找到
    的就是我改造的，事實上我有組裝及合成，但沒犯過案，不
    知道這樣是犯罪。」（91年8 月29日偵訊筆錄，參見偵查卷
    第168 至169 頁）、「（有何證據證明是『小亮』改造的？
    ）沒有，但槍管部分是他改造的，我只裝填子彈。」、「『
    小亮』拿來的那一支由我和他一起改造，我負責拆解零件，
    『小亮』負責通槍管。…另3 支是我在91年7 月份在新莊及
    板橋的模型店買的，之後我交給『小亮』通槍管。」（91年
    10月9 日偵訊筆錄，參見偵查卷第193 至194 頁）、「（你
    請『阿亮』通槍管有無付他錢？）有，每一支付他2000元。
    」、「（查扣的槍之中有幾支是『阿亮』通的？）4 支，『
    阿凱』和『繼中』拿來的槍都已好了。」、「（為何要花錢
    請『阿亮』幫你通槍管？）我想要防身。」（91年10月18日
    偵訊筆錄，參見偵查卷第198 頁）、「（扣押物品哪些是改
    造槍枝需用到的東西？）砂輪機、砂輪盤、銅刷、砂輪鑽頭
    、紙雷管、螺絲起子，其他扣案工具都是家庭使用的工具與
    改造槍枝無關。」、「在特勤人員手槍中的4 顆子彈是『繼
    中』和槍一起拿來的，其他9 顆是『小亮』在91年7 月份來
    我板橋市的住處改造，是我請他幫忙改造的，半成品部分也
    是我請他改造的。」、「（2 包黑色火藥及一包彈頭作何用
    ？）都是『小亮』拿來的，準備改造子彈，是我請他改造的
    ，何時拿來記不得。」、「（『小亮』都是在查獲地點改造
    槍枝？）是，從91年7 月份起分很多次才改造完。」（91年
    12月4 日偵訊筆錄，參見偵查卷第211 至212 頁），其於經
    檢察官聲請羈押移送本院訊問時亦供稱：「我是到模型店買
    回來自己改造，槍管也是買來的，工具是買來或向朋友借的
    。」、「91年7 月開始，每次改造1 支，好了之後再買1 之
    回來改造。」、「（彈頭用何物做？）用銅條。彈殼是買來
    就有，火藥是買鞭炮回來拆，子彈是在8 月份才改造。」、
    「（你子彈何人教你？）是『小亮』教我的，槍枝也是他教
    我的。」（91年8 月10日訊問筆錄，參見91年度聲羈字第
    458 號刑事卷宗第6 頁）、「確實有綽號『小廖』（應係『
    小亮』之誤寫）這個人。他的資料、口卡都有。槍管是『小
    廖』拿過來的，槍枝也是他組合的。雖然『小廖』他有教我
    ，但是我沒有自己組合過，實際上都是『小廖』組合的，玩
    具槍枝是我買回來的，但是槍管是由『小廖』提供，也是他
    來組合。改裝過後的槍枝我們並沒有拿出去犯案。」、「（
    為何要改造槍枝？）我們只是要在家裡玩而已。」、「（為
    何因素要更換槍管？）『小廖』說可以防身用。我一開始是
    跟『小廖』說不用，但是他說可以防身用，所以我就讓『小
    廖』改裝。」等語（91年10月4 日訊問筆錄，參見91年度偵
    聲字第490 號刑事卷宗第5 至6 頁），足見被告迭於警詢、
    偵查及本院訊問時，均表示如附表編號3 至6 號所示之4 支
    改造玩具手槍，均係由其與另案被告陳威志共同改造，扣案
    之改造子彈9 顆、改造子彈20顆則係由其委由另案被告陳威
    志製造，其供述前後大致吻合，並有如附表編號10至20號所
    示之改造工具扣案可資佐證；且以被告為一年滿20歲心智成
    熟之成年男子，其當無不知改造玩具手槍、製造子彈乃觸犯
    刑罰法律之犯罪行為，一經法院認定有罪，被告即有遭判處
    5 年以上有期徒刑之可能，被告豈有僅因與另案被告陳威志
    間6 萬元之金錢糾紛，即故為不實之供述，坦承其與另案被
    告陳威志有共同改造玩具手槍及製造子彈之行為，此等供述
    非但不利於另案被告陳威志，對被告本身而言，亦屬同等不
    利；況被告前於警詢及偵查中亦僅供稱如附表編號3 至6 號
    所示之改造玩具手槍係由其與另案被告陳威志共同改造，而
    非供稱如附表編號1 至6 號所示之改造玩具手槍均係另案被
    告陳威志所改造，倘如被告所言，其係為故意陷害另案被告
    陳威志，始於警詢及偵查中為前開不實之陳述，則被告為何
    不將如附表編號1 、2 號所示之改造玩具手槍一同推稱係由
    另案被告陳威志所改造，由此益可見被告事後辯詞之不可採
    。因之，被告前於警詢及偵查中之供述自應較其於本院之供
    述為可信。
  (三)再者，於被告住處查獲如附表編號10至20號所示之工具，業
    經被告於偵查中供稱係供其改造玩具手槍及製造子彈所用，
    前開工具經送請內政部警政署刑事警察局鑑定結果，亦認砂
    輪盤可供修飾、磨挫物體使用，砂輪鑽頭、電動鑽頭可供刨
    鑽及鑽孔使用，螺絲起子可供拆卸或固定螺絲使用，砂輪機
    可供修飾、磨挫物體使用，該等物品於改造槍、彈有各工具
    適用之時機時，自可援用該類工具，有內政部警政署刑事警
    察局93年5 月10日刑鑑字第0930094692號函、93年6 月11日
    刑鑑字第0930109591號函各1 紙在卷可參；另扣案之黑色火
    藥、紙雷管即紙火藥經送請內政部警政署刑事警察局鑑定結
    果，其中黑色火藥2 包檢出碳粉、硫粉、鋁粉、氯酸鉀、硝
    酸鉀、硝化甘油、硝化纖維、methlcentralite （係製造火
    炸藥所加之安定劑）等成分，認係含雙基發射火藥及煙火類
    火藥；紙火藥45顆，均為單一型態，取2 顆鑑驗，均檢出碳
    粉、磷、硫粉、氯酸鉀、鋁粉等成分，認係煙火類火藥，亦
    有內政部警政署刑事警察局91年10月14日刑鑑字第09102154
    50號鑑驗通知書1 件附卷可佐；而硝化纖維、硝化甘油之作
    用屬制式雙基發射藥，常用於制式槍枝、火砲之發射藥，煙
    火類火藥（鋁、鎂、鈉等金屬粉末與氯酸鉀、氯酸鈉等氯酸
    鹽類之混合），可作為煙火藥、底火藥或供土製爆裂物之裝
    填用，復有內政部警政署刑事警察局鑑識科化學組硝化纖維
    、硝化甘油火藥相關說明資料、煙火類火藥相關說明資料2
    紙在卷足憑；另扣案之改造槍管4 支，經送請內政部警政署
    刑事警察局鑑驗結果，其中3 支均係土造金屬槍管，長各為
    96.1、82.6、96.1mm，外徑分別為13.6、12.1、13.6mm，彈
    室內徑各為9.7 、9.5 、9.6mm ，槍管內徑分別為9.1 、
    8.1 、9.1mm ，均可供玩具槍枝換裝改造之用，另1 支認係
    玩具空氣手槍之金屬槍管，長101.1mm ，外徑14.2mm，彈室
    內徑12.2mm，槍管內徑8.9mm ，亦有內政部警政署刑事警察
    局91年8 月19日刑鑑字第0910214217號槍彈鑑定書1 份附卷
    可參，足見扣案如附表編號10至20號所示之工具，確均可用
    於改造玩具手槍及製造子彈。
  (四)至前開內政部警政署刑事警察局93年5 月10日刑鑑字第0930
    094692號函、93年6 月11日刑鑑字第0930109591號函雖亦同
    時表示無法臆測扣案之砂輪機、砂輪盤、砂輪鑽頭、銅刷、
    螺絲起子是否「曾」用於改造本件扣案之槍彈，然縱鑑定機
    關可於前開工具上採得與本件扣案改造玩具手槍或改造子彈
    材質相同之物質，亦無法確認前開工具是否確曾用於改造本
    件扣案之改造玩具手槍及改造子彈，是鑑定機關無法任意加
    以臆測，乃屬當然之理，惟前開工具既可於適當時機，使用
    於改造槍彈之上，被告於偵查中並已自承確有使用前開工具
    以改造槍彈，則前開扣案之改造工具自足以為不利被告之認
    定，是辯護人辯稱因鑑定機關無法確認前開工具確「曾」用
    於改造本件扣案之槍彈，故不足為不利被告之認定一節，自
    無可採，附此敘明。
  (五)另扣案之黑色火藥2 包、土造金屬槍管3 支經送請內政部鑑
    定結果，均屬內政部86年11月24日（86）內警字第8670683
    號公告之槍砲彈藥主要組成零件，亦有內政部94年1 月14日
    內授警字第0940100058號函附卷可稽。
  (六)綜上所述，如事實欄(三)、(四)所載之犯罪事實，除據被告於警
    詢、偵查及本院訊問時坦承不諱外，並有如附表編號3 至20
    號所示之改造玩具手槍、改造子彈、改造子彈半成品、改造
    工具扣案可資佐證，而如附表編號10至20號所示之工具，均
    可供改造玩具手槍或製造子彈時使用，已如前述，且如附表
    編號3 至6 號所示之改造玩具手槍經鑑定後認均具有殺傷力
    ，改造子彈9 顆中亦有2 顆經實際試射結果認具殺傷力，復
    有內政部警政署刑事警察局91年8 月10日刑鑑字第09102118
    08號槍彈鑑定書1 份在卷可參，另黑色火藥、土造金屬槍管
    屬槍砲彈藥主要組成零件，亦有內政部94年1 月14 日 內授
    警字第0940100058號函1 件附卷可稽，事證明確，被告改造
    玩具手槍、製造子彈及持有槍砲彈藥主要組成零件部分之犯
    行，亦堪認定。
四、查被告行為後，槍砲彈藥刀械管制條例業經修正，並於94年
    1 月26日經總統公布，而於94年1 月28日生效，修正後之槍
    砲彈藥刀械管制條例刪除舊法第11條，並於修正後之槍砲彈
    藥刀械管制條例第8 條第4 項增列：「未經許可，持有、寄
    藏或意圖販賣而陳列第一項所列槍枝者（註：指鋼筆槍、瓦
    斯槍、麻醉槍、獵槍、空氣槍或第四條第一項第一款所定其
    他可發射金屬或子彈具有殺傷力之各式槍砲），處三年以上
    十年以下有期徒刑，併科新臺幣七百萬元以下罰金。」，而
    未經許可，持有可發射子彈具有殺傷力之改造玩具手槍者，
    依修正前槍砲彈藥刀械管制條例第11條第4 項之規定，其法
    定刑為1 年以上7 年以下有期徒刑，併科新臺幣700 萬元以
    下罰金；另修正後槍砲彈藥刀械管制條例第8 條第1 項規定
    ：「未經許可，製造、販賣或運輸鋼筆槍、瓦斯槍、麻醉槍
    、獵槍、空氣槍或第四條第一項第一款所定其他可發射金屬
    或子彈具有殺傷力之各式槍砲者，處無期徒刑或五年以上有
    期徒刑，併科新臺幣一千萬元以下罰金。」，而未經許可製
    造可發射子彈具有殺傷力之各式槍砲者，依修正前槍砲彈藥
    刀械管制條例第11條第1 項之規定，其法定刑為5 年以上有
    期徒刑，併科新臺幣1000萬元以下罰金，比較新舊法結果，
    以修正前槍砲彈藥刀械管制條例第11條第1 項、第4 項之規
    定較有利於被告，依刑法第2 條第1 項但書之規定，自應適
    用修正前槍砲彈藥刀械管制條例第11條第1 項、第4 項之規
    定論處。又所謂「寄藏」係指受人委託代為保管之意，本件
    被告自「繼中」、「阿凱」處收受具有殺傷力之改造玩具手
    槍時，並無任何積極事證足認「繼中」、「阿凱」有委託被
    告代為保管之意，故被告收受「繼中」、「阿凱」所交付具
    有殺傷力之改造玩具手槍之行為，應係構成「持有」而非「
    寄藏」。是核被告所為，係犯修正前槍砲彈藥刀械管制條例
    第11條第1 項之未經許可製造其他可發射子彈具有殺傷力之
    槍砲罪、同條例第11條第4 項之未經許可持有可發射子彈具
    有殺傷力之改造手槍罪、同條例第11條第4 項之未經許可持
    有可發射子彈具有殺傷力之改造手槍罪、同條例第12條第1
    項之未經許可製造子彈罪、第12條第4 項之未經許可持有子
    彈罪。公訴人認被告收受「繼中」、「阿凱」所交付具有殺
    傷力之改造玩具手槍部分係構成未經許可「寄藏」其他可發
    射子彈具有殺傷力之槍砲罪，容有未洽。又被告已著手於製
    造子彈，惟其中20顆因時間問題尚未完成，其中7 顆雖已完
    成，但因技術問題未具殺傷力而均屬未遂。又被告未經許可
    製造其他可發射子彈具有殺傷力之槍砲及未經許可製造子彈
    後未經許可持有槍砲及子彈之低度行為，應各為製造槍砲、
    子彈之高度行為所吸收，均不另論罪；又被告所犯未經許可
    持有槍枝主要組成零件之行為係未經許可製造其他可發射子
    彈具有殺傷力槍砲之階段行為，所犯未經許可持有彈藥主要
    組成零件之行為係未經許可製造子彈之階段行為，亦均不另
    論罪。又被告與陳威志就上開未經許可製造其他可發射子彈
    具有殺傷力之槍砲、未經許可製造子彈2 罪間，有犯意之聯
    絡及行為之分擔，皆為共同正犯。又被告先後多次製造其他
    可發射子彈具有殺傷力之槍砲之行為，時間緊接，手法相同
    ，所犯係構成要件相同之罪，顯係基於概括犯意反覆為之，
    為連續犯，應依刑法第56條之規定論以一罪，並加重其刑；
    又被告先後多次製造子彈既、未遂之行為，時間緊接，手法
    相同，所犯構成要件相同，顯亦係基於概括犯意反覆為之，
    為連續犯，亦應依刑法第56條之規定論以情節較重之製造子
    彈既遂一罪，並加重其刑。又被告所犯上開未經許可製造其
    他可發射子彈具有殺傷力之槍砲、未經許可持有可發射子彈
    具有殺傷力之改造手槍、未經許可持有可發射子彈具有殺傷
    力之改造手槍、未經許可製造子彈、未經許可持有子彈5 罪
    間，犯意各別，行為互殊，應予分論併罰。又被告係分別於
    91年7 月間及91年8 月間，自「繼中」及「阿凱」處收受具
    有殺傷力之改造玩具手槍，被告於91年7 月間自「繼中」處
    收受時，應無預見「阿凱」將於91年8 月間再行交付具有殺
    傷力之改造玩具手槍之可能，顯見被告於91年7 月間持有具
    有殺傷力之改造玩具手槍之初，並非基於概括之犯意，其於
    91年8 月間，係因「阿凱」偶然另行交付具有殺傷力之改造
    玩具手槍，始另行起意再加以持有，是其先後二次持有具殺
    傷力改造玩具手槍之行為，自不構成連續犯，公訴人認此部
    分應構成連續犯，尚有未洽。又被告前因違反毒品危害防制
    條例案件，經本院以87年度訴字第1684號判處有期徒刑7 月
    確定，甫於88年11月14日執行完畢，此有臺灣高等法院被告
    全國前案紀錄表1 份在卷可參，其受有期徒刑之執行完畢後
    ，5 年以內再犯本件最重本刑為有期徒刑以上之罪，為累犯
    ，均應依刑法第47條之規定加重其刑。又被告所犯未經許可
    製造其他可發射子彈具有殺傷力之槍砲及未經許可製造子彈
    罪部分，同時有2 種以上刑之加重事由，應依刑法第70條之
    規定遞加重之。爰審酌被告明知槍枝、子彈對於社會治安危
    害重大，竟未經許可持有改造玩具手槍，並連續改造玩具手
    槍及製造子彈，且其所持有及改造槍枝、製造子彈之數量非
    小，對社會治安之危害重大，事後並一再飾詞狡辯，犯後態
    度不佳等一切情狀，分別量處如主文所示之刑，並就罰金刑
    部分諭知易服勞役之折算標準及定其應執行之刑。
五、又扣案如附表編號1 至6 號所示之改造玩具手槍6 支及制式
    子彈2 顆，經送請內政部警政署刑事警察局鑑定結果，認均
    具有殺傷力，有內政部警政署刑事警察局91年8 月10日刑鑑
    字第0910211808號槍彈鑑定書1 份在卷可參；扣案之黑色火
    藥2 包、土造金屬槍管3 支，係槍砲彈藥之主要組成零件，
    亦有內政部94年1 月14日內授警字第0940100058號函1 紙附
    卷可稽，均屬違禁物，不問屬於犯人與否，均應依刑法第38
    條第1 項第1 款之規定併予宣告沒收之。又扣案改造完成未
    具殺傷力之改造子彈7 顆、改造子彈半成品20顆，為被告所
    有，供製造子彈未遂犯罪所用之物；扣案之工業用子彈40顆
    、彈頭1 包、紙雷管43個，為被告所有，業經被告供承在卷
    ，且為供製造子彈犯罪預備之物，爰均依刑法第38條第1 項
    第2 款併予宣告沒收之。另扣案之彈匣1 個、玩具空氣手槍
    金屬槍管1 支，為被告或共犯陳威志所有，業經被告供承在
    卷，且為供製造其他可發射子彈具有殺傷力之槍砲犯罪預備
    之物；扣案之砂輪機1 台、砂輪鑽頭15支、砂輪盤3 個、銅
    刷2 支、螺絲起子2 支，為被告所有，亦經被告供承在卷，
    且為供製造其他可發射子彈具有殺傷力之槍砲犯罪所用之物
    ，爰均依刑法第38條第1 項第2 款併予宣告沒收之。至扣案
    具殺傷力之制式子彈1 顆及改造子彈2 顆，經鑑定試射，僅
    餘彈殼，失其違禁物之性質，又非供犯罪所用之物；鑑驗用
    罄之紙雷管2 個，亦已因鑑驗而滅失，爰均不另為沒收之諭
    知。另扣案之游標尺、挫刀、小鋸尺、磨刀石、萬用針車油
    、老虎鉗、榔頭、噴燈、固定鉗等物，業經被告否認有持以
    改造槍彈，亦無積極事證足認此部分之工具與本件犯行有涉
    ，自無從併予宣告沒收。
六、至被告雖另請求本院就92年度訴字第1514號查獲之改造玩具
    手槍部分併予審理，並自承該案扣案之槍彈亦係其於91年7
    月間，與本件扣案之槍彈一同購入云云；然依被告所述，其
    係因覺得家裡怪怪的，故將1 支改造玩具手槍及3 顆子彈寄
    放於另案被告李翊倫家中等語，此等供述，除全然未見於被
    告先前之歷次供述外，且以被告於91年8 月9 日為警查獲時
    ，共計於其住處查獲具有殺傷力之改造玩具手槍6 支，倘如
    被告所言，其係因覺得家中不安全故將部分槍枝寄放於另案
    被告李翊倫家中，則被告何以不將全部槍彈全數寄藏於他處
    ，顯見被告所述，全係為脫免另案被告李翊倫之刑責所為之
    供述，洵無足採，是本院自無就該部分併予審理之必要，附
    此敘明。
據上論斷，應依刑事訴訟法第299 條第1 項前段，修正前槍砲彈
藥刀械管制條例第11條第1 項、第4 項、第12條第1 項、第4 項
，刑法第2 條第1 項但書、第11條前段、第28條、第56條、第47
條、第42條第2 項、第3 項、第51條第5 款、第7 款、第38條第
1 項第1 款、第2 款，罰金罰鍰提高標準條例第2 條，現行法規
所定貨幣單位折算新台幣條例第2 條，判決如主文。
本案經檢察官張云綺到庭執行職務。
中　　華　　民　　國　　94　　年　　3 　　月　　3 　　日
                  刑事第十八庭  審判長  法  官  連育群
                                        法  官  楊志雄
                                        法  官  曾淑娟
附表：
~F0
~T32
┌───┬──────────────────┬──────┬─────────────┐
│編號  │物品名稱                            │數量        │備註                      │
├───┼──────────────────┼──────┼─────────────┤
│1     │仿FN廠半自動手槍製造之改造玩具手槍（│1支         │(1)槍枝管制編號：0000000000│
│      │含彈匣1個）                         │            │(2)違禁物，應依刑法第38條第│
│      │                                    │            │1項第1款宣告沒收。        │
├───┼──────────────────┼──────┼─────────────┤
│2     │仿BERETTA 廠半自動手槍製造之改造玩具│1支         │(1)槍枝管制編號：0000000000│
│      │手槍（含彈匣1個）                   │            │(2)違禁物，應依刑法第38條第│
│      │                                    │            │1項第1款宣告沒收。        │
├───┼──────────────────┼──────┼─────────────┤
│3     │仿德林吉雙管手槍製造之改造玩具手槍  │1支         │(1)槍枝管制編號：0000000000│
│      │                                    │            │(2)違禁物，應依刑法第38條第│
│      │                                    │            │1項第1款宣告沒收。        │
├───┼──────────────────┼──────┼─────────────┤
│4     │仿WALTHER廠PPK/S型半自動手槍製造之改│1支         │(1)槍枝管制編號：0000000000│
│      │造玩具手槍（含彈匣1個）             │            │(2)違禁物，應依刑法第38條第│
│      │                                    │            │1項第1款宣告沒收。        │
├───┼──────────────────┼──────┼─────────────┤
│5     │仿BERETTA 廠半自動手槍製造之改造玩具│1支         │(1)槍枝管制編號：0000000000│
│      │手槍（含彈匣1個）                   │            │(2)違禁物，應依刑法第38條第│
│      │                                    │            │1項第1款宣告沒收。        │
├───┼──────────────────┼──────┼─────────────┤
│6     │仿FN廠半自動手槍製造之改造玩具手槍（│1支         │(1)槍枝管制編號：0000000000│
│      │含彈匣1個）                         │            │(2)違禁物，應依刑法第38條第│
│      │                                    │            │1項第1款宣告沒收。        │
├───┼──────────────────┼──────┼─────────────┤
│7     │制式子彈（口徑9mm×19）             │3顆         │經鑑定試射1顆，除試射之1顆│
│      │                                    │            │不予沒收外，其餘2 顆均具殺│
│      │                                    │            │傷力，屬違禁物，應依刑法第│
│      │                                    │            │38 條 第1 項第1 款宣告沒收│
│      │                                    │            │。                        │
├───┼──────────────────┼──────┼─────────────┤
│8     │改造子彈                            │13顆        │(1)其中4顆係與編號1之改造玩│
│      │                                    │            │  具手槍一併自「繼中」處收│
│      │                                    │            │  受，不具殺傷力，非違禁物│
│      │                                    │            │  ，又非被告所有，不予宣告│
│      │                                    │            │  沒收。                  │
│      │                                    │            │(2)剩餘9 顆係由被告製造，其│
│      │                                    │            │  中2 顆經實際試射結果具殺│
│      │                                    │            │  傷力，其餘7 顆均不具殺傷│
│      │                                    │            │  力。除試射之2 顆不予沒收│
│      │                                    │            │  外，其餘7 顆為被告所有，│
│      │                                    │            │  供製造子彈未遂犯罪所用之│
│      │                                    │            │  物，應依刑法第38條第1 項│
│      │                                    │            │  第2 款宣告沒收。        │
│      │                                    │            │                          │
├───┼──────────────────┼──────┼─────────────┤
│9     │改造子彈半成品                      │20顆        │為被告所有，供製造子彈未遂│
│      │                                    │            │犯罪所用之物，應依刑法第38│
│      │                                    │            │條第1 項第2 款宣告沒收。  │
├───┼──────────────────┼──────┼─────────────┤
│10    │工業用子彈                          │40顆        │不具殺傷力，為被告所有，供│
│      │                                    │            │製造子彈犯罪預備之物，應依│
│      │                                    │            │刑法第38條第1項第2款宣告沒│
│      │                                    │            │收。                      │
├───┼──────────────────┼──────┼─────────────┤
│11    │彈匣                                │1個         │為被告所有，供製造其他可發│
│      │                                    │            │射子彈具有殺傷力槍砲犯罪預│
│      │                                    │            │備之物，應依刑法第38條第1 │
│      │                                    │            │項第2款宣告沒收。         │
├───┼──────────────────┼──────┼─────────────┤
│12    │彈頭                                │1包         │為被告所有，供製造子彈犯罪│
│      │                                    │            │預備之物，應依刑法第38 條 │
│      │                                    │            │第1 項第2 款宣告沒收。    │
├───┼──────────────────┼──────┼─────────────┤
│13    │黑色火藥                            │2 包        │彈藥主要組成零件，屬違禁物│
│      │                                    │            │，應依刑法第38條第1項第1款│
│      │                                    │            │宣告沒收。                │
├───┼──────────────────┼──────┼─────────────┤
│14    │改造槍管                            │4支         │(1)其中3 支為土造金屬槍管，│
│      │                                    │            │  係槍砲主要組成零件，屬違│
│      │                                    │            │  禁物，應依刑法第38條第1 │
│      │                                    │            │  項第1款 宣告沒收。      │
│      │                                    │            │(2)另1 支為玩具空氣手槍之金│
│      │                                    │            │  屬槍管，非屬槍砲之主要組│
│      │                                    │            │  成零件，為被告所有，供製│
│      │                                    │            │  造其他可發射子彈具有殺傷│
│      │                                    │            │  力槍砲犯罪預備之物，應依│
│      │                                    │            │  刑法第38條第1項第2款宣告│
│      │                                    │            │  沒收。                  │
├───┼──────────────────┼──────┼─────────────┤
│15    │砂輪機                              │1台         │為被告所有，供製造其他可發│
│      │                                    │            │射子彈具有殺傷力槍砲犯罪所│
│      │                                    │            │用之物，應依刑法第38條第1 │
│      │                                    │            │項第2 款宣告沒收。        │
├───┼──────────────────┼──────┼─────────────┤
│16    │砂輪鑽頭                            │15支        │為被告所有，供製造其他可發│
│      │                                    │            │射子彈具有殺傷力槍砲犯罪所│
│      │                                    │            │用之物，應依刑法第38條第1 │
│      │                                    │            │項第2 款宣告沒收。        │
├───┼──────────────────┼──────┼─────────────┤
│17    │砂輪盤                              │3個         │為被告所有，供製造其他可發│
│      │                                    │            │射子彈具有殺傷力槍砲犯罪所│
│      │                                    │            │用之物，應依刑法第38條第1 │
│      │                                    │            │項第2 款宣告沒收。        │
├───┼──────────────────┼──────┼─────────────┤
│18    │銅刷                                │2支         │為被告所有，供製造其他可發│
│      │                                    │            │射子彈具有殺傷力槍砲犯罪所│
│      │                                    │            │用之物，應依刑法第38條第1 │
│      │                                    │            │項第2 款宣告沒收。        │
├───┼──────────────────┼──────┼─────────────┤
│19    │紙雷管即紙火藥                      │45個        │其中2 個經鑑驗用罄，非屬彈│
│      │                                    │            │藥之主要零組件，鑑定用餘之│
│      │                                    │            │43個，為被告所有，供製造子│
│      │                                    │            │彈犯罪預備之物，應依刑法第│
│      │                                    │            │38 條 第1 項第2 款宣告沒收│
│      │                                    │            │。                        │
├───┼──────────────────┼──────┼─────────────┤
│20    │螺絲起子                            │2支         │為被告所有，供製造其他可發│
│      │                                    │            │射子彈具有殺傷力槍砲犯罪所│
│      │                                    │            │用之物，應依刑法第38條第1 │
│      │                                    │            │項第2 款宣告沒收。        │
└───┴──────────────────┴──────┴─────────────┘
上列正本證明與原本無異。
如不服本判決，應於判決送達後10日內向本院提出上訴狀。
                                        書記官  陳金鳳
中　　華　　民　　國　　94　　年　　3 　　月　　7 　　日
附錄本案論罪科刑法條全文：
修正前槍砲彈藥刀械管制條例第11條：
未經許可，製造、販賣或運輸第四條第一項第一款所稱其他可發
射金屬或子彈具有殺傷力之各式槍砲者，處五年以上有期徒刑，
併科新臺幣一千萬元以下罰金。
未經許可，轉讓、出租或出借前項所列槍砲者，處三年以上十年
以下有期徒刑，併科新臺幣七百萬元以下罰金。
意圖供自己或他人犯罪之用，而犯前二項之罪者，處無期徒刑或
七年以上有期徒刑，併科新臺幣一千萬元以下罰金。
未經許可，持有、寄藏或意圖販賣而陳列第一項所列槍砲者，處
一年以上七年以下有期徒刑，併科新臺幣七百萬元以下罰金。
第一項至第三項之未遂犯罰之。
修正前槍砲彈藥刀械管制條例第12條：
未經許可，製造、販賣或運輸子彈者，處一年以上七年以下有期
徒刑，併科新台幣五百萬元以下罰金。
未經許可，轉讓、出租或出借子彈者，處六月以上五年以下有期
徒刑，併科新台幣三百萬元以下罰金。
意圖供自己或他人犯罪之用，而犯前二項之罪者，處三年以上十
年以下有期徒刑，併科新台幣七百萬元以下罰金。
未經許可，持有、寄藏或意圖販賣而陳列子彈者，處五年以下有
期徒刑，併科新台幣三百萬元以下罰金。
第一項至第三項之未遂犯罰之。
